臺灣基隆地方法院刑事判決　　　　　　100年度交易字第106號
公　訴　人　臺灣基隆地方法院檢察署檢察官
被　　　告　詹勝源
上列被告因公共危險案件，經檢察官聲請以簡易判決處刑 （100
年度撤緩偵字第83號），本院認不宜以簡易判決處刑，改依通常
程序判決如下：
    主  文
本件公訴不受理。
    理  由
一、聲請簡易判決處刑意旨略以：被告詹勝源明知服用酒類或其
    他相類之物，將使其駕駛車輛時之注意力減低、反應能力趨
    緩，而危及其他用路人之行車往來安全，仍於民國100年3月
    5 日20時許，在新北市○○區○○路附近「番王小吃店」與
    友人飲用啤酒等酒類飲料後，已至不能安全駕駛動力交通工
    具之程度時，竟仍騎乘車牌號碼027－HQH號普通重型機車，
    沿上開貢寮區○○路往同區○○路方向騎乘，嗣於同日20時
    50分許行經上述仁愛路11號前時，因不勝酒力而無法正常操
    控機車，為警攔查後於同日21時30分許對之實施酒精濃度測
    試結果，其吐氣中所含酒精濃度仍達每公升0.75毫克，始查
    悉上情。
二、按起訴之程序違背規定者，應諭知不受理之判決，並得不經
    言詞辯論為之，刑事訴訟法第303條第1 款、第307條分別定
    有明文；次按檢察官為緩起訴處分者，得命被告於一定期間
    內遵守或履行指定事項，同法第253條之2第1 項定有明文；
    又如被告於緩起訴處分期間內，違背第253條之2第1 項各款
    之應遵守或履行事項者，檢察官得依職權撤銷原處分，繼續
    偵查或起訴，同法第253條之3 第1項固亦有明文；又撤銷緩
    起訴處分，應製作處分書敘述其處分之理由，以正本送達於
    告訴人、告發人、被告及辯護人，而被告接受撤銷緩起訴處
    分書後，得於7 日內以書狀敘述不服之理由，經原檢察官向
    直接上級法院檢察署檢察長或檢察總長聲請再議，同法第25
    5 條第1項前段、第2項前段、第256條第2項、第256條之1分
    別定有明文；是倘撤銷緩起訴之處分書，未合法送達於被告
    ，致被告無從對該撤銷緩起處分為甘服或不服之意思表示，
    再議期間自無從起算，則該撤銷緩起訴處分之效力即無從確
    定，與未經撤銷原緩起訴處分無異，檢察官在原緩起訴處分
    仍有效情況下，遽就同一案件提起公訴，法院應認其起訴之
    程序違背規定，依同法第303條第1款規定，為不受理之判決
    ，始為適法（最高法院99年度臺非字第345 號判決意旨參照
    ）。再按「送達文書，除本章（即刑事訴訟法第一編第六章
    ）有特別規定外，準用民事訴訟法之規定」，刑事訴訟法第
    62條亦有明定；又依民事訴訟法第136條第1項前段規定，「
    送達於應受送達人之住居所、事務所或營業所行之」，是應
    受送達人如已陳明實際居住處所，則應向該處所為之。
三、經查，本件被告詹勝源因公共危險案件，經臺灣基隆地方法
    院檢察署檢察官偵查後，以被告所犯係刑法第185條之3之飲
    用酒類不能安全駕駛動力交通工具而駕駛罪，為死刑、無期
    徒刑或最輕本刑3 年以上有期徒刑以外之罪，參以被告前無
    刑案紀錄，且被告於犯後坦承犯行，深表悔悟，犯罪危害非
    鉅等由，參酌刑法第57條所列事項及公共利益之維護，認以
    緩起訴處分為適當，而於100年3月28日以100度速偵字第138
    號為緩起訴處分，緩起訴期間為1 年，並命被告履行應自緩
    起訴處分確定之日起3個月內，向公庫支付新臺幣40000元之
    指定事項；而被告於100年3月5 日遭警查獲並移送至臺灣基
    隆地方法院檢察署，於警詢及該署內勤檢察官訊問時，除記
    載戶籍地為基隆市○○區○○路6 號外，並記載被告當時之
    居所為新北市○○區○○街113號之3 （見該署100年度速偵
    字第138號卷第6頁、第22頁）；惟被告於100年3月29日下午
    5 時10分許，於該案書記官以電話與之聯絡說明緩起訴處分
    金之支付日期時，另陳報其收受送達處所改為「新北市○○
    區○○街49號」，此有該署書記官製作之辦案公務電話紀錄
    表1紙在卷足憑（同前速偵138號卷第29頁）。本件緩起訴處
    分嗣經該署檢察官依職權送請再議，經臺灣高等法院檢察署
    於100年4月8日駁回原處分而確定（同前卷第35頁） ；是該
    署檢察官依被告100年3月29日陳報之「新北市○○區○○街
    49號」實際居住及可收受送達地址，於100年4月20日製作「
    臺灣基隆地方法院檢察署檢察官執行緩起訴處分命令通知書
    」送達（同前卷第36頁、該署100年度緩字第371號卷第1 頁
    ）。惟該署執行科二次通知被告到案執行前述緩起訴處分所
    指定之應履行事項時，僅將通知送達於被告戶籍所在之「基
    隆市中正區中船6號」及被告於100年3月6日第一次訊問時陳
    述之「新北市○○區○○街113號之3」二址，並未對被告嗣
    後於100年3月29日陳報之「新北市○○區○○街49號」之新
    居所為送達，而該二址均因未獲會晤本人（被告），亦無受
    領文書之同居人或受僱人，經郵務送達人員分別於100年5月
    3日、100年5 月25日，將上開執行通知函寄存於各該轄區派
    出所（詳前揭緩字第371號卷第10-11頁、第13-14頁） ；是
    原緩起訴處分執行部分，尚未能確認被告是否已確實收受並
    知悉緩起訴處分之執行通知，而有故意不履行指定事項之撤
    銷緩起訴處分事由；且該署以被告未在緩起訴處分所定之10
    0年4月8日起至100年7月7日之期間內，履行向公庫支付一定
    之金額而於100年7月19日，以100年度撤緩字第118號為撤銷
    緩起訴處分（見該署100年度撤緩字第118號卷第2 頁），惟
    該撤銷緩起訴處分書僅送達於被告並未實際居住、且未陳報
    為收受送達地之「基隆市中正區中船6號」 戶籍地，該處復
    同因未獲會晤本人（被告），亦無受領文書之同居人或受僱
    人，而經郵務送達人員於100年8月4日，將上開100年度撤緩
    字第118 號撤銷緩起訴處分書之送達通知書，寄存於轄區之
    基隆市警察局第二分局信六路派出所 （詳前撤緩字第118號
    卷第3 頁之送達證書）。嗣再以寄存送達合法，視為被告已
    合法收受，被告未於法定期間內聲請再議而認前開撤銷緩起
    訴之處分已確定生效，乃向本院聲請簡易判決處刑。惟前開
    100年度撤緩字第118號撤銷緩起訴處分書，僅送達於被告戶
    籍地，被告並未實際居住於該戶籍地址，且被告早於100年3
    月29日，已於電話中向該署陳報其實際住居所暨送達地址為
    「新北市○○區○○街49號」，已詳前述，是被告既已陳明
    「新北市○○區○○街49號」為其新居所並為收受送達之址
    ，且經記明公務電話紀錄，則前開撤銷緩起訴處分書僅付郵
    送達至被告設籍之基隆市○○路，縱經10日之寄存期間，對
    本案被告而言，尚未生合法送達之效力。是檢察官撤銷原緩
    起訴之處分書既未合法送達被告，則該撤銷原緩起訴之處分
    ，即難認已經確定、生效，而與猶未經撤銷原緩起訴處分之
    情況無異。從而，檢察官在原緩起訴處分仍屬有效之情況下
    ，遽就同一案件向本院提起公訴，核其起訴程序自係違背法
    律規定，爰不經言詞辯論，逕為不受理之判決。
四、據上論斷，應依刑事訴訟法第452條、第303條第1款、第307
    條，判決如主文。
中    華    民    國   100    年    11    月    16    日
                  刑事第四庭法  官  李辛茹
以上正本證明與原本無異。
如不服本判決應於收受送達後10日內向本院提出上訴書狀，並應
敘述具體理由；其未敘述上訴理由者，應於上訴期間屆滿後20日
內向本院補提理由書( 均須按他造當事人之人數附繕本) 「切勿
逕送上級法院」。
中    華    民    國   100    年    11    月    16    日
                            書記官  劉珍珍